臺灣板橋地方法院刑事判決　　　　　　　　　　　　　九十年度訴字第一九七九號
　　公　訴　人　臺灣板橋地方法院檢察署檢察官
　　被　　　告　丙○○
　　指定辯護人　甲○
右列被告因強盜等案件，經檢察官提起公訴（九十年度偵字第一七八九九號），甲○
判決如左：
    主  文
丙○○竊盜未遂，因脫免逮捕，當場施以強暴，累犯，處有期徒刑壹年柒月。
    事  實
一丙○○有如附表所載之刑事前案紀錄，最近一次於八十八年間，因竊盜案件，經甲○於八十八年九月三十日判處有期徒刑一年二月，而於八十八年十二月六日確定，
  並自八十九年七月十八日起算刑期，原指揮書執畢日期為九十年九月十七日，嗣於
  九十年八月二十二日假釋出獄，且經依法縮短刑期至九十年八月二十六日執行完畢
  。竟仍不知悔改，又於九十年十月二十日凌晨一時四十分許，因騎乘腳踏車行經台
  北縣中和市○○街三十巷三號丁○○與乙○○住宅前時，見該宅前騎樓下放置有烘
  衣機等雜物，復萌生意圖為自己不法所有之犯意，除在該騎樓下翻找物品及擬竊取
  該只烘衣機而試圖搬動外，並進而拉開前揭丁○○住宅鐵捲門至約膝蓋之高度，本
  擬俟確定無人後再潛入行竊，惟因渠於拉開鐵捲門時所發出之聲響為在屋內之丁○○聽見，經丁○○走出屋外，發現丙○○正抱住其所有之烘衣機準備予以搬動，丁○○乃上前質問，詎丙○○見竊行敗露，為思脫免逮捕，即出手毆打丁○○，致丁○○受有右手外傷併右拇指一處瘀傷、右小指背側一處擦挫傷。嗣經丁○○呼喊在
  屋內之乙○○出來幫忙，丙○○即又揮拳毆打乙○○，致乙○○受有胸部挫傷及右
  前臂、左前臂各一處擦挫傷（關於丙○○傷害丁○○及乙○○部分，未據丁○○及
  乙○○告訴）。惟丙○○最後仍遭丁○○及乙○○合力制伏，並報警查獲。
二案經丁○○訴由台北縣警察局中和分局報告報請臺灣板橋地方法院檢察署檢察官偵
  查起訴。
    理  由
一認定犯罪事實所憑之證據及理由
  (一)右揭事實，業據告訴人丁○○迭於警訊、偵查中及甲○審理時指訴歷歷。另證人
    乙○○於警訊中亦證稱：伊當時在房間準備睡覺，聽見丁○○叫伊出去，伊出去
    後即看見被告丙○○正揮拳打丁○○，伊上前要抓被告丙○○，但抓不住反遭被
    告毆打成傷等情，且關於告訴人丁○○與乙○○遭被告毆打成傷一節，復有渠二
    人所提出之診斷証明書附卷可稽。足徵告訴人與證人所指渠等有遭被告毆打，係
    屬事實，被告辯稱：伊當時是被丁○○及乙○○打，並無還手云云，顯非實在。
  (二)被告固矢口否認有何搬取告訴人烘衣機之行為，惟查：被告既始終均自承有行竊
    之意圖，且渠又有拉開告訴人住處鐵捲門之舉動，可見被告行竊之企圖極為強烈
    。雖被告於拉開告訴人之鐵捲門後，未立即進入告訴人之住處，然據其自陳彼時
    渠係在觀望屋內有無人在，擬俟確定無人後再行進入偷竊，是被告此時仍非有中
    止行竊之意念。而依卷附照片所示及告訴人丁○○所言，告訴人之烘衣機係放在
    屋外騎樓下，且該處除烘衣機外，亦尚放置有其他雜物，則被告於停留觀望之際
    ，豈有不先趁機翻找騎樓下物品或試圖搬取該只烘衣機者？參以被告既是認其與
    告訴人丁○○並無恩怨過節，堪信告訴人指其在上開騎樓下翻找東西及抱住烘衣
    機等情，當非子虛。又被告上述翻找物品及抱住烘衣機之行為，既係基於行竊之
    意思，即已著手於竊盜行為之實施。雖據告訴人丁○○稱被告尚未有將該烘衣機
    搬動，不能認該烘衣機已置於被告實力支配之下，且本件亦未查獲被告有竊得告
    訴人所有之其他財物，惟此乃應認被告上開竊盜行為僅止於未遂階段，非謂其猶
    未開始實施其竊盜犯行。被告辯稱渠未有行竊行為，要係卸責之詞，為無可採。
  (三)依告訴人丁○○與證人乙○○之所言，渠等既係因發現被告有上述行竊行為而加
    以質問並進而欲予攔阻致為被告毆傷，則被告顯係為脫免逮捕而當場對告訴人丁○○及證人乙○○施以強暴，應無庸疑。
  (四)綜上所述，本件被告因竊盜未遂，為脫免逮捕而當場施強暴之犯罪事證，已至為
    明顯，自應依法論科。
  (五)至於公訴人雖認被告係於夜間侵入住宅踰越門扇竊取丁○○之烘衣機，並於得手
    後欲離去之時，為丁○○及乙○○發現，為防護贓物而施強暴於丁○○及乙○○
    云云。惟查：
    如上所述，上開烘衣機既只是由被告抱住，而非已為被告所竊得，被告焉有何
      防護贓物之可言。
    據告訴人丁○○於甲○審理中稱：其所有前揭烘衣機係放在屋外騎樓下，且被
      告亦尚未進入其屋內，足見被告並無於夜間侵入住宅或踰越門扇之情形。
    依上查證，公訴人關於此部分事實之認定，顯有誤會，應併予敘明。
二論罪科刑之理由
  (一)核被告丙○○竊盜未遂，因脫免逮捕而當場施強暴之所為，係犯刑法第三百二十
    九條之準強盜（未遂）罪，應依同法第三百二十八條第四項、第一項強盜未遂罪
    之規定處斷。
  (二)被告行為既僅止於未遂階段，爰依刑法第二十六條前段規定，減輕其刑。
  (三)被告有如事實欄所載犯罪科刑暨執行情形，其於有期徒刑執行完畢後五年內，再
    犯有期徒刑以上刑之本罪，為累犯，應依刑法第四十七條規定，加重其刑。並依
    法先加後減之。
  (四)爰審酌被告之品行、其犯罪之動機、目的、因竊盜未遂為脫免逮捕而當場施強暴
    之犯罪手段、被害人所生危害、被告犯罪後否認已著手行竊之態度等一切情狀，
    量處如主文所示之刑，以資懲儆。
三適用之法律
  (一)刑事訴訟法第二百九十九條第一項前段。
  (二)刑法第三百二十九條、第三百二十八條第四項、第一項、第二十六條前段、第四
    十七條。
本案經檢察官林建中到庭執行職務。
中      華      民      國    九十一    年      一      月     十一     日
                              臺灣板橋地方法院刑事第五庭
                                  法  官    余來炎
右正本證明與原本無異。
如不服本判決，應於判決送達後十日內向甲○提出上訴狀 (應附繕本) ，上訴於
臺灣高等法院。
                                  書記官    白俊傑
中      華      民      國    九十一    年      一      月      十五    日
附錄本案論罪科刑法條全文：
刑法第三百二十九條
竊盜或搶奪，因防護贓物、脫免逮捕或湮滅罪證，而當場施以強暴脅迫者，以強盜論
。
刑法第三百二十八條
意圖為自己或第三人不法之所有，以強暴、脅迫、藥劑、催眠術或他法，至使不能抗
拒，而取他人之物或使其交付者，為強盜罪，處三年以上十年以下有期徒刑。
以前項方法得財產上不法之利益或使第三人得之者，亦同。
犯強盜罪因而致人於死者，處死刑或無期徒刑，致重傷者，處無期徒刑或七年以上有
期徒刑。
第一項及第二項之未遂犯罰之。
預備犯強盜罪者，處一年以下有期徒刑、拘役或三百元以下罰金。
附表：【被告丙○○前科】
一於七十八年間，因妨害自由案件，經臺灣臺北地方法院判處罰金三百元，緩刑二年
  確定。
二於七十九年間，因竊盜案件，經臺灣臺北地方法院於七十九年四月十九日判處有期
  徒刑八月確定，並自七十九年五月十六日起執行，嗣經依法減刑，於八十年一月一
  日執行完畢。
三於八十二年間，因違反麻醉藥品管理條例案件，經甲○於八十二年八月五日判處有
  期徒刑七月，而於八十二年九月十二日確定，並於八十二年九月二十日起發監執行
  ，至八十三年一月十八日執行完畢期滿。
四於八十四年間，因竊盜案件，經甲○於八十四年九月二十六日判處有期徒刑八月，
  而於八十四年十一月二十日確定，並自同日起發監執行，至八十五年四月一日刑期
  屆滿。
五於八十四年間，因違反麻醉藥品管理條例案件，經甲○於八十四年十二月四日判處
  有期徒刑八月，而於八十五年一月十一日確定，並自八十五年四月二日起接續上述
  竊盜罪刑執行，刑期至八十五年十二月一日屆滿。嗣與上述竊盜罪合併定其應執行
  有期徒刑一年二月，刑期仍自八十四年十一月二十日起算，其指揮書執畢日期原為
  八十五年十月二日，嗣經依法縮短刑期至八十五年九月二十日執行期滿。
六於八十六年間，因違反麻醉藥品管理條例等案件，經臺灣士林地方法院於八十六年
  八月十四日，就違反麻醉藥品管理條例部分判處有期徒刑九月，及就妨害自由部分
  判處有期徒刑一年，合併定其應執行有期徒刑一年七月，而於八十六年九月二十五
  日確定，並自同日起算刑期，原定執行完畢日期為八十七年十二月五日，嗣於八十
  七年十月三日假釋出獄，且經依法縮短刑期至八十七年十一月十九日屆滿。
七於八十八年間，因竊盜案件，經甲○於八十八年九月三十日判處有期徒刑一年二月
  ，而於八十八年十二月六日確定，並自八十九年七月十八日起算刑期，原指揮書執
  畢日期為九十年九月十七日，嗣於九十年八月二十二日假釋出獄，且經依法縮短刑
  期至九十年八月二十六日執行完畢。
